Inventaris van het archief van het Christen Democratisch Appèl (CDA): Partijorganen vóór de Officiële Oprichting, 1965-1980
Nationaal Archief, Den Haag
Christen Democratisch Appèl (CDA): Partij
CDA, 1973-1980
1965-1980
I26128
16.55 meter; 259 inventarisnummers.
Normale geschreven, getypte en gedrukte documenten.
Nationaal Archief, Den Haag
Christen Democratisch Appèl
Christen Democratisch Jongeren Appèl
Europese Volkspartij, Nederlandse Equipe van de Unie van Christen Democraten
Het Christen Democratisch Appèl is in 1980 ontstaan uit een fusie van: de Katholieke Volkspartij (K.V.P.), de Antirevolutionaire Partij (A.R). en de Christelijk-Historische Unie (C.H.U.). Dit archief bevat stukken uit de ontstaansperiode van 1973-1980. Het bevat onder meer stukken van de Nederlandse equipe van de Europese Unie van Christendemocraten als partij in het Europese parlement, van het bestuur van het CDA, dat vanaf 1975 bij elkaar kwam, stukken van het eerste partijcongres van augustus 1975, en oprichtingsaktes van plaatselijke afdelingen.
Archiefvorming
Geschiedenis van de archiefvormer
Het Christen Democratisch Appèl is ontstaan uit een fusie van
de Katholieke Volkspartij K.V.P.,
de Antirevolutionaire Partij A.R. en
de Christelijk-Historische Unie.
Deze fusie is in de periode 1973-1980 tot stand gekomen.
De hier beschreven stukken zijn gevormd vóór de eenwording van het Christen Democratisch Appèl als partij. Officieel bestond deze partij met ingang van 1 januari 1981. In werkelijkheid bestonden er al centrale verbanden vanaf 1973. Deze verbanden zijn:
De Nederlandse equipe van de Europese Unie van Christendemocraten als partij in het Europese parlement
Het bestuur van het CDA, dat in februari 1975 een eerste conferentie in Woudschoten bij Zeist belegde, ter voorbereiding van het eerste partijcongres.
Op het congres van augustus 1975 werd de formele organisatie van het CDA als federatieorgaan van de drie partijen vastgelegd. Het congres koos een algemeen bestuur, waaruit een dagelijks bestuur werd gevormd.
In 1977 nam het CDA voor het eerst als partij deel aan de parlementsverkiezingen in plaats van K.V.P., A.R. en C.H.U. Hiervoor werd een Centraal Verkiezingscomité opgericht. Het jaar daarop nam het deel aan de verkiezingen voor de Provinciale Staten en de Gemeenteraad; dit werd lokaal geregeld. Een nieuw comité werd actief toen in 1979 de verkiezingen voor het Europese parlement werden gehouden. De partijen K.V.P., A.R. en C.H.U. bleven organisatorisch voortbestaan tot 31 december 1980, maar dit hield in feite een likwidatieperiode in.
Tot de oprichting van het CDA als politieke partij en de opheffing van de drie afzonderlijke partijen werd formeel besloten op het partijcongres van juni 1980 in Noordwijkerhout.
Geschiedenis van het archiefbeheer
De verwerving van het archief
De rechtstitel is (nog) onbekend
2.19
Aanwijzingen voor de gebruiker
Openbaarheidsbeperkingen
Volledig openbaar.
Materiële beperkingen
Aanvraaginstructie
Openbare archiefstukken kunnen online worden aangevraagd en gereserveerd. U kunt dit ook via de terminals in de studiezaal van het Nationaal Archief doen. Om te kunnen reserveren dient u de volgende stappen te volgen:
U maakt een profiel aan op www.gahetna.nl, en logt vervolgens in
Via de archiefinventaris (alleen de beschrijvingen met rode nummers) selecteert u het gewenste archiefstuk door op de knop 'Reserveren' te klikken
In het volgende scherm geeft u aan op welke dag u het archiefstuk wilt inzien
Indien u zich bevindt in de studiezaal en een tafelnummer heeft ontvangen kunt u dit nummer vermelden. Als u geen tafelnummer heeft kunt u tafelnummer 777 laten staan
Vervolgens bevestigt u uw reservering door deze te versturen.
Verwant materiaal
Beschikbaarheid van kopieën
Beschrijving van de series en archiefbestanddelen
- "ALGEMEEN": DIVERSE DOSSIERS., I
  - Correspondentie met kamerkringen., 1975-1976; 1
  - Correspondentie van het Centraal Verkiezingscomité met het partijbestuur., 1977; 2
  - Correspondentie van het Centraal Verkiezingscomité met afdelingen L-Z., 1977; 3
  - Financiële verslagen van de Stichting Fonds Christen Democratisch Maatschappelijk Werk., 1976-1979; 4
  - Archief van de Stuurgroep Internationaal Symposium Parlementair Bestel., 1974, 1975; 5
  - Stukken betreffende het congres in Woudschoten bij Zeist., Februari 1975; 6
  - Stukken betreffende de Stichting Steunfonds C.D.A., later de Stichting Christen Democratisch Werkfonds en het Fonds Christen Democratisch Wetenschappelijk Werk., 1974-1980; 7
  - Stukken betreffende een rechtstreeks uit de leden van K.V.P., A.R. en C.H.U. gekozen commissie Lijstvoorstel., 1974; 8
  - Archief van het secretarissenoverleg van K.V.P., A.R. en C.H.U., 1975-1977; 9
  - Archiefstukken van het Centraal Verkiezingscomité., 1976-1978; 10-12
    - Archief van de Braintrust Strategie Verkiezingscampagne. 1977, 10
    - Archief van de Werkgroep CDA-politicologen. 1976-1978, 11
    - Archief van de Werkgroep Fondsenwerving. 1976-1977, 12
  - Archief van de Stafwerkgroep Documentatie., 1976-1977; 13-14
    - Rapporten., 13
    - Correspondentie en ingekomen verzoekschriften., 14
  - Correspondentie van het secretariaat met de actiecommissie ledenwerving., 1974-1977; 15
  - Circulaires van het dagelijks bestuur., 1973-1980; 16
  - Stukken betreffende de Commissie Relatie C.D.A.-Maatschappelijke Organisaties., 1977-1978; 17
  - Stukken betreffende de Werkgroep Fundraising., 1978, 1979; 18
  - Archief van de publiciteitscommissie., 1973-1978; 19
  - Archief van de bouwcommissie., 1975-1979; 20-21
    - Correspondentie en bijlagen., 20
    - Notulen van vergaderingen., 21
  - Archief van het penningmeestersoverleg., 1977-1980; 22-24
    - 1977-1978, 22
    - 1979, 23
    - 1980, 24
  - Archief van de commissie Politieke Koers., 1979; 25
  - Stukken betreffende de Erkenningscommissie CDA-verbanden., 1978; 26
  - Stukken betreffende de werkgroep Economie, rechtstreeks gekozen leden., 1980; 27
  - Stukken betreffende de Werkgroep, belast met het opstellen van het tijdschema voor de fusiedatum., 1979; 28
  - Stukken betreffende uitlatingen van staatssecretaris N. Smit-Kroes (V.V.D.) over mogelijke aspiraties van een samengaan van het CDA met de Partij van de Arbeid., 1979; 29
  - Archief van het Overlegorgaan tegen Kernbewapening., 1979-1980; 30
  - Archief van de personeelsdelegatie K.V.P./A.R./C.H.U., 1978-1980; 31
  - "Originelen", moederbladen van circulaires van het federatiebestuur., 1980; 32-33
    - Eerste deel, 32
    - Tweede deel, 33
  - Archief van de Werkgroep één partijblad., 1978-1980; 34
  - Verzameling "Werkgegevens" voor de oprichtingsconferentie van het C.D.A. in Noordwijkerhout. Juni 1980., 35
  - Archief van de Permanente Program Advies Commissie (P.R.A.C.)., 1975-1978; 36
  - Archief van de programcommissie (Stukken betreffende de brochure Niet bij brood alleen)., 1975-1976; 37-43
    - Archief van de sectie Welvaart. 1976, 37
    - Archief van de sectie Welzijn. 1975, 38
    - Ontwerpen van eindteksten. Z.j, 39
    - Concepten van het ontwerp-program. Z.j, 40
    - Archief van de sectie algemeen. 1975-1976, 41
    - Kladconcepten en amendementen. Z.j, 42
    - Ingekomen reacties op de brochure Plichten en perspectieven. 1975-1976, 43
  - Stukken betreffende de Engelse vertaling van Niet bij brood alleen., 1979; 44
  - Stukken betreffende de rechtspositie van het personeel van de CDA-staf en de benoeming van personeelsleden., 1980; 45
  - Ingekomen pamfletten voor gemeenteraadsverkiezingen., 1978; 46
  - Stukken betreffende de Stichting Politiek Vormings- en Scholingswerk C.D.A., 1978-1980; 47
  - Financiële stukken behorend bij het fusieprotocol., 1979-1980; 48
  - Rapporten Documentatie parlementair optreden CDA-fracties 1973-1977 en Documentatie hoofdlijnen kabinetsbeleid 1973-1977., 49
  - Pamfletten, brochures en concepten voor de verkiezingen van de Provinciale Staten., 1978; 50
- GEORDEND ARCHIEF., II.
  - Archiefstukken van het presidium., 1975-1980; 51-56
    - 1975-1977, 51
    - 1978 - mrt 1979, 52
    - Apr - sep 1979, 53
    - Okt 1979 - sep 1980, 54
    - Okt - dec 1980, 55
    - Stukken betreffende contacten met Roemenië. 1978-1980, 56
  - Archiefstukken van organisatoren van de congressen., 1975-1980; 57-62
    - Augustus 1975, 57
    - December 1976, 58
    - Oktober 1977, 59
    - Januari 1979, 60
    - December 1979, 61
    - Oktober 1980, 62
      Zie voor voorstukken lijstnummer 35.
  - Archiefstukken van het algemeen bestuur: stukken betreffende de candidaatstelling voor de congressen., 1976-1978; 63-64
    - 1976-1977, 63
    - 1978, 64
  - Archiefstukken van het algemeen bestuur: stukken betreffende vergaderingen., 1976-1980; 72, 65-68
    - 1976, 72
    - 1977, 65
    - 1978 - jul 1979, 66
    - 7 nov 1979 (speciaal over kernbewapening)., 67
    - 1980, 68
  - Stukken betreffende vergaderingen van het dagelijks bestuur., 1974-1980; 69-80, 89, 81, 90
    Zie voor circulaires lijstnummers 16 en 32-33.
    - 1974, 69
    - 1975, 70
    - 1976, 71
    - Jan - okt 1977, 73
    - Nov 1977 - mei 1978, 74
    - Jun - sep 1978, 75
    - Okt 1978 - jan 1979, 76
    - Feb - mei 1979, 77
    - Jun - okt 1979, 78
    - Nov 1979 - 21 mrt 1980, 79
    - 28 mrt - mei 1980, 80
    - Jun - aug 1980, 89
    - Nader 1975, 81
  - Besluitenlijsten., 90
  - Correspondentie van het secretariaat., 1975-1980; 82-88
    Zie ook lijstnummer 1.
    - 1975, 82
    - Correspondentie met kamerkringverbanden. 1976-1977, 83
    - Stukken betreffende bijeenkomsten van kamerkringen. 1977, 84
    - Correspondentie met plaatselijke verbanden A-K. 1977, 85
    - Correspondentie met plaatselijke verbanden L-Z. 1977, 86
    - Correspondentie A-L. 1978, 87
    - Correspondentie A-L. 1980, 88
  - Archiefstukken van het Centraal Verkiezingscomité., 1976-1977; 91-101
    Zie ook lijstnummers 2,3 en 10-12.
    - Stukken betreffende vergaderingen. 1976, 91
    - Stukken betreffende vergaderingen. Dec 1976 - feb 1977, 92
    - Stukken betreffende vergaderingen. Feb 1977, 93
    - Stukken betreffende vergaderingen. Mrt - apr 1977, 94
    - Stukken betreffende vergaderingen. Mei - jun 1977, 95
    - Stukken betreffende vergaderingen. Aug - okt 1977, 96
    - Stukken betreffende vergaderingen. Nov 1977- 1978, 97
    - Stukken betreffende het pleinoverleg (het comité, de fractievoorzitter, de lijsttrekker en het partijbestuur) 1976-1977, 98
    - Stukken betreffende regionale campagneteams. 1977, 99
    - Spreekschetsen en verkiezingsbrieven. 1977, 100
    - Ontwerpen van pamfletten. 1977, 101
  - Archiefstukken van de redactie van CDAktueel., 1975-1980; 102-107
    - Stukken betreffende vergaderingen. 1975-1979, 102
    - Exemplaren van het tijdschrift. 1975-1979, 103
    - Correspondentie van de redactie. 1979, 104
    - Kopij en correspondentie. 1980, 105
    - Exemplaren van het tijdschrift. 1980, 106
    - Archief van de redactie van CDA-Magazine. 1980, 107
  - Archiefstukken van commissies., 1974-1979; 108-116
    Deze lijst is niet uitputtend. Vergelijk de lijstnummers in de rubriek Algemeen.
    - Landelijke Coördinatiegroep. 1978, 108
    - Commissie incompatibiliteiten [van ambten en politieke functies]. 1977-1978, 109
    - Commissie Rechtspositie Personeel. 1977-1979, 110
      Zie voor vervolg lijstnummer 45.
    - Commissie relatie tussen grondslag en politiek handelen. 1978, 111
    - Commissie van goede diensten. 1974-1976, 112
    - Coördinatie Kader- en Vormingswerk. 1974-1978, 113
      Zie voor vervolg lijstnummer 47.
    - Diverse rapporten. 1979, 114
    - Commissie Pruyt (inzake statuten). 1979, 115
      Zie ook lijstnummer 48.
    - Commissie program van uitgangspunten. 1979, 116
- ARCHIEF VAN DE NEDERLANDSE EQUIPE VAN DE UNIE VAN CHRISTEN DEMOCRATEN OF EUROPESE VOLKSPARTIJ., III.
  - Archiefstukken van de equipe., 1973-1980; 117-131
    - 1973. [Onvolledig. Een deel bevindt zich in het archief van de Katholieke Volkspartij in het Katholiek Documentatiecentrum in Nijmegen]., 117
    - 1974, 118
    - 1975, 119
    - 1976, 120
    - Correspondentie. 1977, 121
    - Notulen en rapporten. 1977, 122
    - Correspondentie. 1978, 123
    - Notulen en rapporten. 1978, 124
    - 1979, A-L., 125
    - 1979, M-Z., 126
    - 1980, A-L., 127
    - 1980, M-Z., 128
    - Vergaderstukken. 1980, 129
    - Uitgaande brieven. 1980, 130
    - Archief van de werkgroep internationale politiek van het C.D.A. 1980, 131
  - Archiefstukken van het Centraal Verkiezingscomité voor de Europese verkiezingen 1979., 1978-1979; 132-142
    - Stukken betreffende vergaderingen. Sep - okt 1978., 132
    - Stukken betreffende vergaderingen. Nov 1978 - feb 1979., 133
    - Stukken betreffende vergaderingen. Mrt - jun 1979., 134
    - Stukken betreffende vergaderingen van de kleine kerngroep. Sep 1978 - feb 1979., 135
    - Stukken betreffende vergaderingen van de kleine kerngroep. Mrt - mei 1979., 136
    - Correspondentie met de Landelijke Verkiezingsraad C.D.A. 1978-1979, 137
    - Correspondentie met de Europese Volkspartij. 1978-1979, 138
    - Archief van de stafwerkgroep Voorlichting. 1978-1979, 139
    - Archief van de stafwerkgroep Handboek en Campagneberichten, met exemplaren van het orgaan Campagneberichten.1978-1979., 140
    - Archief van de commissie Spreekbeurten. 1978-1979, 141
    - Archief van de stafwerkgroep Documentatie en spreekschetsen. 1978-1979, 142
- ARCHIEF VAN HET CHRISTEN DEMOCRATISCH JONGEREN APPEL, IV
  - Vergaderstukken van het federatiebestuur en het presidium., 1977-1980; 143-145
    - Mei 1977 - mrt 1979., 143
    - Apr 1979 - mei 1980., 144
    - Jun - okt 1980., 145
  - Stukken betreffende congressen van het C.D.J.A., 1977-1980; 146
  - Vergaderstukken van de federatieraad., 1979-1980; 147
- ARCHIEFSTUKKEN, AFKOMSTIG UIT HET ARCHIEFBLOK 1980-1986 (AANVULLING 1991)., V
  - Chilibeweging., 1976; 148
  - Europese Democratische Unie., 1978; 149
  - Europese Volkspartij/Unie van Europese Christendemocraten, oprichting., 1976; 150
  - Europese Volkspartij/Unie van Europese Christendemocraten, cadidaturen verkiezingen., 1976; 151
  - Europese Volkspartij/Unie van Europese Christendemocraten, bulletins., 1974-1980; 152
  - Europese Volkspartij: verkiezingscampagne 1979., 153
  - Europese Volkspartij: vergaderstukken., 1978; 154
  - Europese verkiezingen 1979: stukken Bremmer., 155
  - Europese verkiezingen 1979: algemeen., 156
  - Gesprek met de Britse Conservatieve partij., 1976-1979; 157
  - Nederlandse Equipe voor de E.U.C.D., 1977; 158
  - Nederlandse Equipe voor de E.U.C.D., 1979; 159
  - Nederlandse Equipe voor de E.U.C.D., 1978; 160
  - Verkiezingen 1977., 161
  - Vrouwenberaad, agenda's en vergaderstukken., 1972-1979; 162
  - Vrouwenberaad., Nov 1979-okt 1980.; 163
  - Vrouwenberaad., 1979-1980; 164
  - Vrouwenberaad., 1976-okt 1979; 165
  - Werkgroep fundraising., 1979-1980; 166
  - Centraal Verkiezingscomité, kerngroep., 1980; 167
  - Christen-democratisch Jongerencentrum van de Nederlandse Equipe van de Union Internationale des Jeunes Démocrates Chrétiens., 1966-1968; 168
  - Dagelijks bestuur, besluitenlijsten., 1979; 169
  - Eigendomsbewijzen dr. Kuyperstraat, met retroacta., 1937-1977; 170
  - Latijns Amerika, Chili., 1976-1979; 171
  - Pensioenregeling CDA-personeel., 1980; 172
  - Programcommissie, sectie Welzijn: onderafdelingen., 1980; 173
  - Programcommissie, sectie Welzijn: vergaderstukken., 1980; 174
  - Secretarissenoverleg., 1979-1980; 175
  - Secretarissenoverleg, statuten provincies, erkenning verbanden., 1978-1980; 176
  - Statuten, ontwerpen., 1978; 177
  - Statuten., 1978-1980; 178
  - Statuten-commissie., 1974-1977; 179
  - Statutencommissie., 1977-1978; 180
  - Statutencommissie., 1979-1980; 181
  - Stichting Huisvesting C.D.A., 1979-1980; 182
  - Verkiezingen 1977, candidaatstelling., 183
  - Verkiezingen 1977-1980., 184
- Archief van het Christen Democratisch Jongerencentrum., VI
  - Algemeen diversen., 1977-1980; 185
  - Commissies., 1978-1980; 186
  - Noord-Holland, Zuid-Holland, Zeeland., 1977-1980; 187
  - Agenda's van de post., 1977-1978; 188
  - Bestuursaangelegenheden en politiek, dossiers., 1978-1979; 189
  - Bijeenkomsten en seminars, in het bijzonder over Latijns Amerika., 1977-1978; 190
  - Conferenties., 1978-1979; 191
  - Congressen van de Union Internationale des Jeunes Démocrates Chrétiens, bulletins., 1979; 192
  - Congressen van de Union Internationale des Jeunes Démocrates Chrétiens, bulletins., 1977-1979; 193
  - Kasboek., 1979-1980; 194
  - Periodiek., 1979-1980; 195
  - Provinciale afdelingen., 1978-1980; 196
  - Vergaderingen., Okt 1979.; 197
  - Vergaderstukken., 1977-jun 1978; 198
  - Vergaderstukken., Jul 1978-nov 1979.; 199
  - Vergaderstukken., Dec 1979-mei 1980.; 200
  - Niet afgedane stukken., Mei-okt 1980.; 201-202
    - Eerste deel, 201
    - Tweede deel, 202
  - Nederlandse gedachten, partijorgaan van de Antirevolutionaire Partij., 203-207
    - 1971-1972, 203
    - 1973-1974, 204
    - 1975-1976, 205
    - 1977-1978, 206
    - 1979-1980, 207
  - Stukken, afkomstig van de Katholieke Volkspartij., 1965-1977; 208-210
    - Politiek nieuws van en voor de Katholieke Volksparti, 1976-1977. Rapporten van het Centrum voor Staatkundige Vorming. Gedrukt, 1960-1970. Tijdschrift KVP '65, 1965, 208
    - Rapporten, uitgegeven door het partijbureau van de K.V.P. 1965-1970, 209-210
      - Eerste deel, 209
      - Tweede deel, 210
  - Rapporten en brochures, afkomstig van de Europese Volkspartij., 211
- AANVULLING 1992., VII
  Deze stukken zijn meegekomen met het zg. blok "1986-1987" tijdens de ontruiming van het partijgebouw wegens een verbouwing.
  - Materiaal voor verkiezingscampagnes, pamfletten en affiches., 1970-1977; 212
  - Brochures van het Christen Democratisch Jongeren Appèl in Velsen en Utrecht., 1977-1980; 213
  - Dossier inzake de gemeentewet, gemeenteraadsverkiezingen en gewestvorming., 1973; 214
  - Archief van de werkgroep Euthanasie., 1976, 1980; 215
  - Archiefstukken van het Centraal Verkiezingscomité., 1973-1980; 216-222
    - Campagneberichten, publiciteitsstukken en analyses van uitslagen van verkiezingen voor de Provinciale Staten en de gemeenteraad. 1977-1978, 216
    - Campagneberichten en circulaires t.b.v. verkiezingen voor de Tweede Kamer. 1977, 217
    - Spreekschetsen voor campagnes. 1977-1978, 218
    - Ingekomen verkiezingspamfletten en ander materiaal voor gemeenteraadsverkiezingen. 1973-1977, 219
    - Stukken betreffende de gemeenteraadsverkiezingen van 1974., 220
    - Stukken betreffende Europese verkiezingen. 1979, 221
    - Documentatie inzake verkiezingen. 1974, 222
  - Diverse brochures., 1978-1982; 223
  - Correspondentie van het secretariaat., 1976-1979; 224-225
    - 1976-1978 sep., 224
    - 1978 sep - 1979 okt, 225
  - Gedeponeerde stukken over de Werkgroep Congres Democratie ter herdenking van de Unie van Utrecht., 1979; 226
  - Oprichtingsaktes van plaatselijke afdelingen., 1978-1980; 227-253
    - Amersfoort - Bemmel., 227
    - Bennebroek - Boxtel., 228
    - Breukelen - Cuyk., 229
    - Dalfsen - Doorn., 230
    - Dordrecht - Elburg., 231
    - Elst - Fijnaart., 232
    - Gameren - Gouda., 233
    - Gouderak - Haaften., 234
    - Harlingen - Havelterberg., 235
    - Heemskerk - Hellendoorn., 236
    - Hellevoetsluis - Hilvarenbeek., 237
    - Hippolytushoef - Hulsberg., 238
    - Ilpendam - Leens., 239
    - Leerdam - Lemsterland., 240
    - Leusden - Luyksgestel., 241
    - Maarheze - Meppel., 242
    - Mheer - Nieuwegein., 243
    - Nieuw-Leusden - Nuth., 244
    - Nijeveen - Overijssel., 245
    - Pannerden - Reusel., 246
    - Rheden - Schoonebeek., 247
    - Schoonhoven - Swalmen., 248
    - Tegelen - Vaals., 249
    - Valburg - Vlagtwedde., 250
    - Vledder - Vuren., 251
    - Waalwijk - Westvoorne., 252
    - Westwoud - de Wijk., 253
  - Wijk bij Duurstede - Zijpe., 254
  - Gedeponeerde stukken van prof. P. Steenkamp: "interessante stukken, waaronder fusië., 1970-1974; 255
  - Archief van de "commissie Krans", houdende stukken betreffende notariële regelingen van de fusie van de verschillende partijinstanties van de drie confessionele partijen., 1980; 256
  - Brochures en pamfletten, afkomstig van de ARJOS, jongerenorganisatie van de Antirevolutionaire Partij., 1976-1979; 257
  - Stukken betreffende het Landelijk Contactadres Politieke Scholingscursus van een aantal groepen vrouwen en het daaruit voortgekomen CDA Vrouwenberaad., 1975-1978; 258
  - Stukken betreffende kadercursussen van A.M. Oostlander., 1978-1979; 259